【裁判字號】    89,易,657
【裁判日期】    890602
【裁判案由】    竊盜
【裁判全文】
臺灣臺南地方法院刑事判決                          八十九年度易字第六五七號
    公  訴  人  臺灣臺南地方法院檢察署檢察官
    被      告  乙○○  起訴.
    選任辯護人  呂郁斌
右列被告因竊盜案件，經檢察官提起公訴（八十九年度偵字第一五一四號），及聲請
併案（八十九年度偵字第四九二三號），本院判決如左：
    主  文
乙○○竊盜，累犯，處有期徒刑陸月。
    事  實
一、乙○○曾於民國八十三年間，因竊盜案件，經臺灣臺南地方法院判處有期徒刑四
    月確定，於八十六年三月七日執行完畢，猶不知悔改，於八十九年一月二十一日
    晚間十時四十分許，在臺南縣永康市○○○街夜市內，乘丙○○不注意之際，竊
    取丙○○所有置於攤位架上欲供販售之女用小羊皮背心一件（售價為新臺幣一千
    三百八十元），得手後放置於其所提之皮包內，嗣為丙○○發現，報警查獲。
二、案經丙○○訴由臺南縣警察局永康分局報告臺灣臺南地方法院檢察署檢察官偵查
    起訴。
    理  由
一、本件被告乙○○於警、偵訊時，雖提出其妹丁○○之身分證，冒用丁○○之名應
    訊，此為被告於臺灣臺南地方法院檢察署八十九年度偵字第四九二三號偵訊中，
    以及本院審理時所自承（本院八十九年五月三日訊問筆錄），惟本件被告既為前
    開警、偵訊所實際訴追之人，則公訴人所起訴之對象並無錯誤，本院自得為實體
    審理，並更正被告姓名等年籍資料，合先敘明。
二、訊據被告矢口否認有何竊盜犯行，辯稱：(1)案發當日告訴人丙○○之小羊皮背心
    乃是遭他人暗地竊取後，故施障眼法，先將該小羊皮背心以塑膠袋包妥後，置於
    告訴人攤位旁不遠處之汽車引擎蓋上，告訴人因經旁邊攤位之人提醒衣物遭竊，
    遂緊急追出，正巧被告逛街行經該處駐足觀看路旁之人下棋，並將手提包置於該
    汽車引擎蓋上，與該小羊皮背心比鄰，告訴人始誤認該小羊皮背心為被告所竊取
    。(2)衡情宵小之輩得手理應迅速逃離現場，而被告當日悠閒的逛遊每一個夜市攤
    位，足證被告並非行竊之人，否則豈有駐足現場之理？且被告當日所攜帶之皮包
    甚小，根本無法塞入一件小羊皮背心冬裝，足證告訴人指稱被告將小羊皮背心放
    入皮包內，與事實不符云云。經查，被告於上揭時間、地點，竊取告訴人所有置
    於攤位架上之小羊皮背心，業據告訴人於警訊及本院審理時指訴明確，被告雖自
    始即辯稱該件小羊皮背心僅係剛好放在伊之皮包旁邊，始遭告訴人誤認係伊所竊
    取，然衡諸被告於警、偵訊時，均謊報姓名及年籍資料，及被告前有多次竊盜前
    科，最近一次甫於八十六年三月七日執行完畢，被告謊報姓名、年籍資料之目的
    顯係為圖躲避累犯加重刑責之規定，是被告所辯未有竊盜行為云云，已足生疑；
    且本件係告訴人發現遭竊後，隨即從後追躡行竊之人，因而緝獲被告，並非事後
    憑該小羊皮背心置於被告皮包旁，而認定係由被告所竊取，則被告所辯該小羊皮
    背心係他人竊取後，置於汽車引擎蓋上云云，自非足採。而竊賊行竊得手後之掩
    護手段，以及如何處置贓物，均應視當時環境，乃至竊賊本身行為、思考模式而
    定，不能一概而論，尚難以被告當時之行為是否符合某種「行竊模式」，因而推
    論被告有無竊盜行為，本院因認被告所辯伊當時仍悠閒逛遊每一夜市攤位，以及
    皮包不能塞入一件小羊皮背心云云，與被告是否有竊盜行為，並無相關。至於證
    人李明德雖證稱當日目擊該事件，然證人李明德於本院明確證稱，係聽到有人叫
    喊後，始看到告訴人與被告間互相爭執是否行竊之事，足見證人李明德實際上並
    未自始目擊事件之發生，其證詞自亦不能作為被告是否行竊之認定依據。綜上所
    述，本件事證已臻明確，被告犯行可以認定。
三、核被告意圖為自己不法之所有，而竊取他人之財物，所為係犯刑法第三百二十條
    第一項竊盜罪。又被告前於八十三年間，因犯竊盜罪，經本院判處有期徒刑四月
    確定，於八十六年三月七日執行完畢，有臺灣高等法院被告全國前案紀錄表在卷
    可按，其於五年之內再犯本件有期徒刑以上之罪，為累犯，應依法加重其刑。爰
    審酌被告趁夜市行人眾多，告訴人忙於生意無暇注意，順手牽羊而竊取小羊皮背
    心一件之犯罪手段，所竊得價值一千三百八十元之背心，因此對於告訴人所生危
    害，以及犯罪後設詞狡辯，且冒名應訊意圖躲避累犯刑責之態度等一切情狀，量
    處如主文所示之刑，以資懲儆。
四、併案意旨略以：被告乙○○於八十八年九月間，趁其妹丁○○不注意之際，竊取
    其所有之身分證及汽車駕照（此部份未據告訴權人提出告訴），嗣於八十九年一
    月二十一日因涉嫌竊盜案件，於臺南縣警察局永康分局接受訊問時，以丁○○之
    名應訊，次於翌日即一月二十二日接受臺灣臺南地方法院檢察署檢察官訊問，以
    及八十九年四月七日接受臺灣臺南地方法院訊問時，均以同一手法冒丁○○之名
    應訊。又於同年月十六日中午十二時許，意圖為自己不法之所有，在臺南市○區
    ○○街一○○號法華寺內，持自己所有、客觀上足以對他人之生命、身體造成危
    害之剪刀一支，破壞該寺內捐獻箱之鎖頭，意圖竊取捐獻箱內之金錢，旋遭該寺
    工作人員甲○○及黃宜峰發現而未得手，因認被告另涉有刑法第二百十條、二百
    十六條行使偽造私文書罪嫌，以及同法第三百二十條第一項之竊盜罪嫌，且與被
    告前開論罪科刑之竊盜犯行部份，有連續犯之裁判上一罪關係。經查，被告係於
    八十九年一月二十一日於臺南縣永康市○○○街夜市內，竊取小羊皮背心而遭查
    獲報警處理，迄於被告於同年四月十六日再行進入法華寺竊取香油錢未遂，其間
    業經檢察官及本院進行偵查及審理，且該二次行為態樣並不相同，則該二次行為
    ，是否係基於同一概括犯意而為，實待斟酌。另被告於八十九年一月二十一日經
    警查獲後，以及其後於偵訊及本院審理時，冒名應訊之行為，其目的在為躲避累
    犯加重刑責，業如前述，則被告前開偽造文書之行為，與被告之竊盜行為間，亦
    難認有何方法結果之牽連關係。被告之偽造文書行為，與八十九年四月十六日竊
    取法華寺香油錢未遂之行為，與本案論罪科刑之竊盜犯行部份，既無牽連犯或連
    續犯之裁判上一罪關係，本院自難併予審理，應退回檢察官另行偵查處理，附此
    敘明。
據上論斷，應依刑事訴訟法第二百九十九條第一項前段，刑法第三百二十條第一項、
第四十七條，罰金罰鍰提高標準條例第一條前段，判決如主文。
本案經檢察官王森榮到庭執行職務。
中    華    民    國      八十九    年      六        月      二        日
                              臺灣臺南地方法院刑事第四庭
                                      法  官  吳  坤  芳
右正本證明與原本無異。
如不服本判決，應於判決送達後十日內向本院提出上訴狀( 應附繕本 )。
                                      書記官  馬  愛  君
中    華    民    國      八十九    年      六        月      二        日
附錄本案論罪科刑法條全文：
刑法第三百二十條第一項：意圖為自己或第三人不法之所有，而竊取他人之動產者，
為竊盜罪，處五年以下有期徒刑、拘役或五百元以下罰金
                        。


司法院資訊處製作；財團法人民間司法改革基金會備份。
